臺灣高雄地方法院刑事判決　　　　　　　94年度訴字第2046號
公　訴　人　臺灣高雄地方法院檢察署檢察官
被　　　告　甲○○
上列被告因毒品危害防制條例案件，經檢察官提起公訴（94年度
毒偵字第3777號），本院適用簡式審判程序判決如下：
    主  文
甲○○施用第一級毒品，累犯，處有期徒刑柒月。
    事  實
一、甲○○前因施用毒品，經本院以88年度毒聲字第2699號裁定
    送觀察勒戒，因認無繼續施用毒品傾向，於88年4 月21日釋
    放，並經臺灣高雄地方法院檢察署檢察官以88年度偵字第
    9451號為不起訴確定；復於民國91年間因施用毒品案件，再
    經本院以91年度毒聲字第7214號裁定送觀察勒戒，因認有繼
    續施用毒品傾向，由本院以92年度毒聲字第58號裁定令入戒
    治處所施以強制戒治，嗣於93年1 月3 日強制戒治執行期滿
    ，並經臺灣高雄地方法院檢察署檢察官提起公訴，經本院以
    92年度訴字第441 號判決有期徒刑6 月確定，於93年1 月28
    日易科罰金執行完畢。惟未戒除毒癮，於93年再因施用毒品
    ，經本院以93年度訴字第3469號判決有期徒刑7 月確定，現
    仍在執行中。詎其仍於上述強制戒治執行完畢釋放後五年內
    ，復基於施用第一級毒品海洛因之犯意，於94年3 月15日下
    午1 時許，在高雄市前鎮區○○○路67號住處，以摻於香煙
    內吸食之方式，施用第一級毒品海洛因乙次。因其為警方列
    管之毒品採驗人口，經警通知後拒不到驗，於94年3 月17日
    10時50分許，經警持強制採尿許可書強制其到案，經採集其
    尿液送驗後，始悉上情。
二、案經高雄市政府警察局前鎮分局報請臺灣高雄地方法院檢察
    署檢察官偵查起訴。
    理  由
壹、程序部分
    本件被告甲○○所犯係死刑、無期徒刑、最輕本刑為三年以
    上有期徒刑以外之罪，其於準備程序中就前揭被訴事實為有
    罪之陳述，經受命法官告知簡式審判程序之旨，並聽取公訴
    人、被告之意見後，本院認無不得或不宜改依簡式審判程序
    進行之處，爰依刑事訴訟法第二百七十三條之一第一項、第
    二百八十四條之一，裁定本件由受命法官獨任進行簡式審判
    程序，合先敘明。
貳、實體部分
一、前揭事實，業據被告甲○○於本院審理時坦承不諱，且被告
    於94年3月17日查獲時所採集尿液，經送長榮大學鑑驗結果
    ，確呈嗎啡陽性反應（海洛因在人體內代謝成嗎啡，係檢驗
    其尿液中嗎啡反應），有上揭大學94年4月9日出具之確認報
    告及尿液檢體採集送驗紀錄表各1紙在卷可稽，是被告上開
    自白與事實相符，自可採為認定犯罪事實之證據。
二、被告前因施用毒品，經本院以88年度毒聲字第2699號裁定送
    觀察勒戒，因認無繼續施用毒品傾向，於88年4 月21日釋放
    ；復於91年間因施用毒品案件，另經本院以91年度毒聲字第
    7214號裁定送觀察勒戒，因認有繼續施用毒品傾向，由本院
    以92年度毒聲字第58號裁定令入戒治處所施以強制戒治，嗣
    於93年1月3日強制戒治執行期滿等情，有臺灣高等法院被告
    前案紀錄表、臺灣高雄地方法院檢察署全國施用毒品案件紀
    錄表、本院被告院內索引卡紀錄表及不起訴處分書在卷足憑
    ，被告確係於前開強制戒治期滿後，5 年內再為本件連續施
    用第一級毒品海洛因之犯行；是本件事證明確，被告犯行洵
    堪認定，自應依法論科。
三、按海洛因為毒品危害防制條例第2 條2 項第1 款所規定之第
    一級毒品，被告施用海洛因，核其所為，係犯毒品危害防制
    條例第10條第1 項施用第一級毒品罪。被告持有第一級毒品
    ，復進而施用，其持有第一級毒品之低度行為，為施用之高
    度行為所吸收，不另論罪。被告前因施用毒品，經本院以92
    年度訴字第441號判決有期徒刑6月確定，於93年1月28日易
    科罰金執行完畢，有臺灣高等法院被告前案紀錄表可參，其
    於執行完畢後5年內再犯本件有期徒刑以上之罪，為累犯，
    應依刑法第47條之規定加重其刑，並依法遞加之。爰審酌被
    告因施用毒品，經強制戒治後，仍未能戒絕毒品，猶再施用
    ，顯見其不知悔改，意志不堅，惟其於本院審理時業已坦承
    犯行，犯後態度尚佳，且念其施用毒品乃自戕一己之身體健
    康，尚未害及他人等一切情狀，量處如主文所示之刑，以示
    懲儆。
四、公訴意旨雖認定被告係於94年3 月17日上午10時50分起回溯
    24小時內之某時，為施用第一級毒品海洛因犯行之時間，惟
    參酌行政院衛生署管制藥品管理局91年10 月3日以管檢字第
    110436號函示「前開所示四種毒品（指海洛、安非他命、甲
    基安非他命、MDMA），其於尿液中排出之最長時限，受施用
    劑量、施用方式、個人體質及其代謝情況等因素影響，因個
    案而異，一般可檢驗之最長時間為海洛因服用後2 至4 天」
    意旨，被告施用之時點應以被告自白之時點為認定事實，惟
    此係就被告同一施用海洛因犯行查究時間，自不影響檢察官
    就被告本案犯行之同一性，應併予敘明。
據上論斷， 應依刑事訴訟法第273 條之1 第1 項、第299 條第1
項前段，毒品危害防制條例第10條第1項，刑法第11條、第47 條
，判決如主文。
中　　華　　民　　國　　94　　年　　8 　　月　　23　　日
                    刑事第四庭    法　官  李  蓓
以上正本證明與原本無異。
如不服本判決，應於收受送達後10日內向本院提出上訴書狀（應
附繕本）。
中　　華　　民　　國　　94　　年　　8 　　月　　24　　日
   　　　　　　　　　　　　       書記官  何慧娟
附錄本判決論罪科刑法條：
毒品危害防制條例第10條第1項
施用第一級毒品者，處 6 月以上 5 年以下有期徒刑。
